第 3 课
========================================================

***

### 首先做什么？
注释：

***

### Facebook 匿名用户数据
注释：

```{r Pseudo-Facebook User Data}
getwd()
list.files()
pf <- read.csv('pseudo_facebook.tsv',sep = '\t')
names(pf)
```

***

### 用户生日的直方图
注释：

```{r Histogram of Users\' Birthdays}
# install.packages('ggplot2')
library(ggplot2)

# name(pf)
qplot(x=dob_day, data=pf)
# qplot(x=dob_day, data=pf,bins=25)

qplot(x=dob_day, data=pf) + scale_x_continuous(breaks=1:31)
# qplot(x=dob_day, data=pf) + scale_x_discrete(breaks=1:31)
# 课程中是discrete，报错，根据报错信息：
# Error: StatBin requires a continuous x variable the x variable is discrete. Perhaps you want stat="count"?
# 改为continuous就好了

#qplot(x=dob_day, data=pf) + binwidth(30) + scale_x_continuous(breaks=1:31)
```

***
练习价格直方图
```{r}
data("diamonds")

#价格直方图
qplot( x = price, data=diamonds)
#当只指定一个坐标时，另一个坐标会默认，比如价格的默认就是count
ggsave('price_histogram.png')
summary(diamonds)

#钻石数量
#length(diamonds$price < 250)
#length的长度不做条件判断，都是一样多的
#subset比较奇怪，数量很小，后续研究
#直接使用table加条件
table(diamonds$price < 500)
table(diamonds$price < 250)
table(diamonds$price >= 15000)

#切工影响
table(diamonds$cut)
qplot(x = cut, data = diamonds)
by(diamonds$price, diamonds$cut, summary)
#https://discussions.youdaxue.com/t/topic/41698
#此处求最大要用max，summary由于四舍五入会有些不准确
#也可用digits = max(getOption('digits'))当作by的第4个参数
by(diamonds$price, diamonds$cut, summary, digits = max(getOption('digits')))
by(diamonds$price, diamonds$cut, max)
by(diamonds$price, diamonds$cut, median)
by(diamonds$price, diamonds$cut, min)

#标尺和多直方图
qplot(x = price, data = diamonds) + facet_wrap(~cut)
#qplot(x = price, data = diamonds) + facet_grid(~cut, scales = 'free', space = 'free')
qplot(x = price, data = diamonds) + facet_grid(~cut, scales = 'free_y')
diamonds$cut

# A histogram of bill sizes
```
hp <- ggplot(tips, aes(x=total_bill)) + geom_histogram(binwidth=2,colour="white")
# Histogram of total_bill, divided by sex and smoker
hp + facet_grid(sex ~ smoker)
# Same as above, with scales="free_y"
hp + facet_grid(sex ~ smoker, scales="free_y")
# With panels that have the same scaling, but different range (and therefore different physical sizes)
hp + facet_grid(sex ~ smoker, scales="free", space="free")
```{r}
#由切工决定每克拉的价格
table(diamonds$cut)
qplot(x = cut, data = diamonds)
by(diamonds$price, diamonds$cut, summary)

#https://discussions.youdaxue.com/t/24-9/53670/3
str(diamonds)
summary(diamonds)
pricepc <- ggplot(data = diamonds, aes(x=price/carat))
pricepc + geom_histogram()
pricepc + geom_histogram() + scale_x_log10() #log10这里是将世纪分布取概率分布，图形会转换为正态分布
pricepc + geom_histogram() + scale_x_log10() + facet_wrap(~cut)

#价格箱线图
library(gridExtra) 
p3<-qplot(x=cut,y=price,data=diamonds,geom='boxplot')
p4<-qplot(x=color,y=price,data=diamonds,geom='boxplot')
p5<-qplot(x=clarity,y=price,data=diamonds,geom='boxplot')
grid.arrange(p3,p4,p5,ncol=1)
summary(p4)
#https://discussions.youdaxue.com/t/iqr/52231
summary(diamonds$color)
summary(subset(diamonds, color == 'D')$price)
summary(subset(diamonds, color == 'J')$price)
IQR(subset(diamonds, color == 'D')$price)
IQR(subset(diamonds, color == 'J')$price) 
levels(diamonds$color)
str(diamonds$color)
##课程中使用的是qplot，还是以ggplot为主
qplot(x = gender, y = friend_count, data = subset(pf, !is.na(gender)),geom = 'boxplot', ylim = c(0,1000))
qplot(x = gender, y = friend_count, data = subset(pf, !is.na(gender)),geom = 'boxplot') +  scale_y_continuous(limits = c(0,1000))
qplot(x = gender, y = friend_count, data = subset(pf, !is.na(gender)),geom = 'boxplot') +  coord_cartesian(ylim = c(0,1000))

#练习由颜色表示的每克拉价格箱线图
ggplot(diamonds, aes(x=color, y=price/carat)) + geom_boxplot()
```

```{r}
#克拉频率多边形
ggplot(aes(x = carat, y = ..count.. ), data = diamonds, binwidth = 0.1) +
geom_freqpoly(aes(color = carat), binwidth = 0.1) +
scale_x_continuous(breaks = seq(0, 5, 0.25)) +
scale_y_continuous(breaks = seq(0, 15000, 1000))
#freqpoly也是有bin设置的，否则数据显示会相差很多
#https://discussions.youdaxue.com/t/4-13/44175/4
table(diamonds$carat)[table(diamonds$carat>2000)]
#此处例子不对，应该后面是count大于2000的，而不是carat>2000的

#用R进行数据整理
#https://s3.amazonaws.com/udacity-hosted-downloads/ud651/DataWranglingWithR.pdf
#http://www.rstudio.com/wp-content/uploads/2015/02/data-wrangling-cheatsheet.pdf
```
```{r}
ggplot(aes(x = friend_count, y = ..count..), data = subset(pf, !is.na(gender))) + 
  geom_freqpoly(aes(color = gender), binwidth=10) + 
  scale_x_continuous(limits = c(0, 1000), breaks = seq(0, 1000, 50)) + 
  xlab('Friend Number') + ylab('Percentage of users with that friend count')
```
```{r}
ggplot(aes(x = friend_count, y = ..count..), data = subset(pf, !is.na(gender))) + 
  geom_freqpoly(aes(color = gender), binwidth=10) +
  scale_x_continuous(limits = c(0, 1000))
```


```{r}
ggplot(aes(x = carat, y = ..count.. ), data = diamonds) + geom_freqpoly(aes(color = carat))
```

#ggplot2训练
```{r}
#rnorm(n, mean = 0, sd = 1)
#n 为产生随机值个数（长度），mean 是平均数， sd 是标准差 。

## cookofR http://www.cookbook-r.com/Graphs/Facets_(ggplot2)/
library(reshape2)
head(tips)
library(ggplot2)
sp <- ggplot(tips, aes(x=total_bill, y=tip/total_bill)) + geom_point(shape=1)
sp
sp + scale_x_discrete("Total") + scale_y_discrete("Ratio")
## 可以通过scale_x_discrete调整x轴与y轴的显示
## 但是其他细节会被覆盖，需要再详细研究scale的用法
### facet_grid
sp + facet_grid(sex ~ .)
sp + facet_grid(. ~ sex)
sp + facet_grid(sex ~ day)
sp + facet_wrap(~ day, ncol = 3)
# 如果不加ncol，此处会是默认ncol=2，比较平均的图形分布
### facet label appearance
sp + facet_grid(sex ~ day) +
    theme(strip.text.x = element_text(size=8, angle=75),
          strip.text.y = element_text(size=12, face="bold"),
          strip.background = element_rect(colour="red", fill="#CCCCFF"))
### modifying facet label text
labels <- c(Female = "Women", Male = "Men")
sp + facet_grid(. ~ sex, labeller=labeller(sex = labels))
#下面的方法是重建一个数据，使用需要的标签
tips2 <- tips
levels(tips2$sex)[levels(tips2$sex)=="Female"] <- "Women"
levels(tips2$sex)[levels(tips2$sex)=="Male"]   <- "Men"
head(tips2, 3)
# Both of these will give the same output:
sp2 <- ggplot(tips2, aes(x=total_bill, y=tip/total_bill)) + geom_point(shape=1)
sp2 + facet_grid(. ~ sex)
#labeller() can use any function that takes a character vector as input and returns a character vector as output. For example, the capitalize function from the Hmisc package will capitalize the first letters of strings. We can also define our own custom functions, like this one, which reverses strings:
# Reverse each strings in a character vector
reverse <- function(strings) {
    strings <- strsplit(strings, "")
    vapply(strings, function(x) {
        paste(rev(x), collapse = "")
    }, FUN.VALUE = character(1))
}
sp + facet_grid(. ~ sex, labeller=labeller(sex = reverse))
#可以使用scales=“free”等内容将facet的标尺设的不一致，但是由于数据对比的关系，应该会用不到。
```


#### 在这个直方图中你注意到哪些事情？
回复：

***

### Moira 的调查
注释：

***

### 估算关注量
注释：

***

#### 思考一下，你在 Facebook 发布特定信息或分享图片的时间。什么时间呢？
回复：

#### 你认为多少朋友会看到你的发布？
回复：

#### 思考一下，你在 Facebook 每个月发布信息或进行评论的比例。你认为这个百分比是多少？
回复：

***

### 自我感知的关注量
注释：

***
### 拆分
注释：

```{r Faceting}
library(ggplot2)
qplot(x=dob_day, data=pf) + scale_x_continuous(breaks=1:31) + facet_wrap(~dob_month,ncol = 3)
```

#### 我们再观察一下这个图。这里你发现了什么？
回复：

***

### 保持怀疑态度：离群值和异常情况
注释：

***

### Moira 的离群值
注释：
#### 你认为哪些情况适用于 Moira 的离群值？
回复：

***

### 好友数
注释：

#### 你会输入哪个代码，创建朋友数量的直方图？

```{r Friend Count}
qplot(x = friend_count, data = pf)
```

#### 这个图与 Moira 的第一个图有哪些相似的地方？
回复：

***

### 限制轴线
注释：

```{r Limiting the Axes}
str(pf)
qplot(x=friend_count, data=pf, xlim = c(0,1000))

# 使用标尺完成这个任务
qplot(x=friend_count, data=pf) + scale_x_continuous(limits = c(0,1000))
```

### 探究箱宽
注释：

***

### 调整箱宽
注释：

### 拆分好友数
```{r Faceting Friend Count}
# 你会输入哪个代码，创建按照性别的直方图平面？
# 将它增加到下列代码中。
qplot(x = friend_count, data = pf, binwidth = 25) +
  scale_x_continuous(limits = c(0, 1000),
                     breaks = seq(0, 1000, 50))
# binwidth是区分，breaks定义的标尺显示
qplot(x = friend_count, data = pf, binwidth = 10) +
  scale_x_continuous(limits = c(0, 1000),
                     breaks = seq(0, 1000, 50)) + facet_wrap(~gender)
```

***

### 省略不适用的数值
注释：

```{r Omitting NA Values}
qplot(x = friend_count, data = na.omit(pf), binwidth = 10) +
  scale_x_continuous(limits = c(0, 1000),
                     breaks = seq(0, 1000, 50)) + facet_wrap(~gender)
```

***

### '根据' 性别的统计量
注释：

```{r Statistics \'by\' Gender}
table(pf$gender)
by(pf$friend_count, pf$gender, summary)
```

#### 哪些人朋友更多，男性还是女性？
回复：

#### 女性和男性的朋友数量中位数有哪些不同？
回复：

#### 为什么中位数是比平均数更好的测量方法？
回复：

***

### 使用时长
注释：

```{r Tenure}
qplot(x = tenure, data = pf, binwidth = 30, color = I('black'), fill = I('#099DD9') )
```

***

#### 你如何按照年份创建任期的直方图？

```{r Tenure Histogram by Year}
qplot(x = tenure/365, data = pf, binwidth = .25, color = I('black'), fill = I('#F79420') ) + scale_x_continuous(breaks = seq(1,7,1), limits = c(0,7))
# tenure应该是使用时长，可以看出刚加入的还是占多数
```


***

### 标签图
注释：

```{r Labeling Plots}
qplot(x = tenure/365, data = pf, xlab = 'Numbers of users count in sample', ylab = 'Number of years users use', binwidth = .25, color = I('black'), fill = I('#F79420') ) + scale_x_continuous(breaks = seq(1,7,1), limits = c(0,7))
```

***

### 用户年龄
注释：

```{r User Ages}
qplot(x = age, data = pf, binwidth = 1, color = I('black'), fill = I('orange')) + scale_x_continuous(breaks = seq(0,113,5))
summary(pf$age)
```

#### 你发现了什么？
回复：

***

### 表情包的传播
注释：

***

### Lada 钱包表情包
注释：

***

### 改变数据
注释：
```{r}
qplot(data = pf, x = friend_count)

summary(pf$friend_count)
summary(x = friend_count, data = pf)

summary(log10(pf$friend_count+1))
# 加1是因为0的对数会是无穷

summary(sqrt(pf$friend_count))

# 多图层
# install.packages('gridExtra')
library(gridExtra)

# p1 <- summary(pf$friend_count)
p1 <- summary(x = friend_count, data = pf)
p2 <- summary(x = log10(pf$friend_count+1))
p3 <- summary(x = sqrt(pf$friend_count))

grid.arrange(p1, p2, p3, ncol = 1)
# 报错，使用ggplot解决了

```

```{r}
# 使用ggplot
p1 <- ggplot(aes(x = friend_count), data = pf) + geom_histogram()
p2 <- p1 + scale_x_log10()
p3 <- p1 + scale_x_sqrt()

grid.arrange(p1, p2, p3, ncol = 1)
```


***

### 调整尺寸图层
注释：

```{r Add a Scaling Layer}
Sys.setlocale('LC_ALL','C')

library(ggplot2)
qplot(x = friend_count, data = subset(pf, !is.na(gender)),binwidth = 10) + scale_x_continuous(lim = c(0,1000), breaks = seq(0,1000,50)) + facet_wrap(~gender)

qplot(x = friend_count, y = ..count../sum(..count..), data = subset(pf,!is.na(gender)), xlab = 'Friend Count', ylab = 'Proportion of Users with that friend count', binwidth = 10, geom = 'freqpoly', color = gender) + scale_x_continuous(lim = c(0,1000), breaks = seq(0,1000,50))

qplot(x = friend_count, y = ..count.., data = subset(pf,!is.na(gender)), binwidth = 10, geom = 'freqpoly', color = gender) + scale_x_continuous(lim = c(0,1000), breaks = seq(0,1000,50))

ggplot(aes(x = friend_count, y = ..count../sum(..count..)), data = subset(pf, !is.na(gender))) + 
  geom_freqpoly(aes(color = gender), binwidth=10) + 
  scale_x_continuous(limits = c(0, 1000), breaks = seq(0, 1000, 50)) + 
  xlab('好友数量') + 
  ylab('Percentage of users with that friend count')

ggplot(aes(x = www_likes), data = subset(pf, !is.na(gender))) + 
  geom_freqpoly(aes(color = gender)) + 
  scale_x_log10()
```

***


### 频数多边图

```{r Frequency Polygons}

```

***

### 网页上的赞数
注释：

```{r Likes on the Web}
by(pf$www_likes, pf$gender, sum)

```

***

### 箱线图
注释：

```{r Box Plots}
qplot(x = gender, y = friend_count, data = subset(pf, !is.na(gender)),geom = 'boxplot', ylim = c(0,1000))

qplot(x = gender, y = friend_count, data = subset(pf, !is.na(gender)),geom = 'boxplot') +  scale_y_continuous(limits = c(0,1000))

qplot(x = gender, y = friend_count, data = subset(pf, !is.na(gender)),geom = 'boxplot') +  coord_cartesian(ylim = c(0,1000))
```

#### 调整代码，关注朋友数量在 0 到 1000 之间的用户。

```{r}

```

***

### 箱线图、分位数和友情
注释：

```{r Box Plots, Quartiles, and Friendships}
qplot(x = gender, y = friendships_initiated, data = subset(pf, !is.na(gender)),geom = 'boxplot') +  coord_cartesian(ylim = c(0,150))

by(pf$friendships_initiated, pf$gender, summary)
```

#### 一般来说，我们样本中哪些人更容易交朋友，男性还是女性？
回复：
#### 写出可以验证答案的一些方法。
回复：
```{r Friend Requests by Gender}

```

回复：

***

### 得到逻辑
注释：

```{r Getting Logical}
summary(pf$mobile_likes)

summary(pf$mobile_likes > 0)

pf$mobile_check_in <- NA
# 视频中没有pf$，但结果一样，觉得解释的不对。这句只是创建了新的表并全部赋予NA
pf$mobile_check_in <- ifelse(pf$mobile_likes > 0, 1, 0)
# 根据mobile_likes赋予0，1
pf$mobile_check_in <- factor(pf$mobile_check_in)
summary(pf$mobile_check_in)

sum(pf$mobile_check_in == 1)/length(pf$mobile_check_in)
# 由于 mobile_check_in 是一个因子变量，因此 sum() 函数将无法运行。你可以使用 length() 函数来确定向量中的值数量。就是里面不是的为0，所以sum所有和sum=1的数量是一样的，要用length

```

回复：

***

### 分析一个变量
思考：

***

点击 **KnitHTML** 查看你的成果和这节课的 html 页面、
答案和注释！