第 4 课
========================================================

***

### 散点图和自我感知的关注量
注释：

***

### 散点图
注释：

```{r Scatterplots}
library(ggplot2)
pf <- read.csv('pseudo_facebook.tsv', sep = '\t')
qplot(x = age, y = friend_count, data = pf)
#qplot也可以简写为以下
qplot(age, friend_count, data = pf)
#ggplot
ggplot(aes(x = age, y = friend_count), data = pf) + geom_point()
#读入数据
read.delim('pseudo_facebook.tsv')
#ggplot syntax
qplot(x = age, y = friend_count, data = pf)
ggplot(aes(x = age, y = friend_count), data = pf) + geom_point() + xlim(13,90)
summary(pf$age)
#transparency alpha就是透明程度
ggplot(aes(x = age, y = friend_count), data = pf) + geom_point(alpha = 1/20) + xlim(13,90)
summary(pf$age)
#ggplot jitter
#http://www.cnblogs.com/wkslearner/p/5698495.html
ggplot(aes(x = age, y = friend_count), data = pf) + geom_jitter(alpha = 1/20) + xlim(13,90)
summary(pf$age)
```

***

#### 你现在注意到什么？
回复：

***

### ggplot 语法
注释：

```{r ggplot Syntax}

```

***

### 过度绘制
注释：

```{r Overplotting}

```

#### 你在这个绘图中注意到了什么？
回复：

***

### Coord_trans()
注释：

```{r Coord_trans()}
ggplot(aes(x = age, y = friend_count), data = pf) + geom_point(alpha = 1/20) + xlim(13,90)
ggplot(aes(x = age, y = friend_count), data = pf) + geom_point(alpha = 1/20) + xlim(13,90) + coord_trans(y = 'sqrt')
ggplot(aes(x = age, y = friend_count), data = pf) + geom_point(alpha = 1/20, position = position_jitter(h = 0)) + xlim(13,90) + coord_trans(y = 'sqrt')
```

#### 查阅 coord_trans() 的文档，在绘图中增加一层，使用平方根函数改变 friend_count。创建你的绘图！


```{r}
ggplot(aes(x = age, y = friendships_initiated), data = pf) + geom_point(alpha = 1/20, position = position_jitter(h = 0)) + coord_trans(y = 'sqrt')
```

#### 你发现了什么？

***

### Alpha 和抖动
注释：

```{r Alpha and Jitter}

```

***

### 过度绘制和领域知识
注释：

***

### 条件平均数
注释：

```{r Conditional Means}
install.packages('dplyr')
library(dplyr)

filter()
group_by()
mutate()
arrange()

age_groups <- group_by(pf, age)

pf.fc_by_age <- summarise(age_groups, friend_count_mean = mean(friend_count), friend_count_median = median(friend_count), n = n())

pf.fc_by_age <- arrange(pf.fc_by_age, age)

pf.fc_by_age

head(pf.fc_by_age)
#这里貌似已经通过arrange做了排序，但和视频不一样
#dplyr的教程
#http://www.cnblogs.com/cloudtj/articles/5569138.html
#使用r自带的方式
#http://rollingyours.wordpress.com/2014/10/20/the-lapply-command-101/

#使用数据链接函数的方式
#和注解不同暂不研究
#pf.fc_by_age_new <- %>%
  #group_by(age) %.%
  #summarise(age_groups, friend_count_mean = mean(friend_count), friend_count_median = median(friend_count), n = n()) %>%
  #arrange(age)
```

创建你的绘图！

```{r Conditional Means Plot}
library(ggplot2)
ggplot(aes(age, friend_count_mean), data = pf.fc_by_age) + geom_point()
ggplot(aes(age, friend_count_mean), data = pf.fc_by_age) + geom_line()
#视频中连成线的语句没有，是在geom中修改为line，自动完成可以看到好多选项
```

***

### 将摘要与原始数据叠加
注释：

```{r Overlaying Summaries with Raw Data}
ggplot(aes(x = age, y = friend_count), data = pf) + geom_point(alpha = 1/20, position = position_jitter(h = 0), color = 'orange') + coord_trans(y = 'sqrt') + geom_line(stat = 'summary', fun.y = mean)
                                                                        
ggplot(aes(x = age, y = friend_count), data = pf) + geom_point(alpha = 1/20, position = position_jitter(h = 0), color = 'orange') + coord_trans(y = 'sqrt') + geom_line(stat = 'summary', fun.y = mean) + geom_line(stat = 'summary', fun.y = quantile, fun.args = list(probs = .9), color = 'blue', linetype = 2) + geom_line(stat = 'summary', fun.y = quantile, fun.args = list(probs = .1), color = 'blue', linetype = 2) + geom_line(stat = 'summary', fun.y = quantile, fun.args = list(probs = .5), color = 'red')

ggplot(aes(x = age, y = friend_count), data = pf) + coord_cartesian(xlim = c(13,70), ylim = c(0,1000))+ geom_point(alpha = 1/20, position = position_jitter(h = 0), color = 'orange') + geom_line(stat = 'summary', fun.y = mean) + geom_line(stat = 'summary', fun.y = quantile, fun.args = list(probs = .9), color = 'blue', linetype = 2) + geom_line(stat = 'summary', fun.y = quantile, fun.args = list(probs = .1), color = 'blue', linetype = 2) + geom_line(stat = 'summary', fun.y = quantile, fun.args = list(probs = .5), color = 'red')
```

#### 你在这个绘图中发现了什么？
回复：

***

### Moira：直方图总结与散点图
查看这个视频中的 Instructor Notes，下载 Moira's 关于感知关注量的论文，观察最终绘图。

注释：

***

### 相关性
注释：

```{r Correlation}
cor.test(pf$age, pf$friend_count, method = 'pearson')

with(pf, cor.test(age, friend_count, method = 'pearson'))

with(subset(pf, age < 70), cor.test(age, friend_count, method = 'pearson'))

with(subset(pf, age < 70), cor.test(age, friend_count, method = 'spearman'))
```

查看函数 cor.test 的文档。

年龄和朋友数量的相关性是什么？四舍五入到小数点后三位。
回复：

***

### 数据集的相关性
注释：

```{r Correlation on Subsets}
with(                 , cor.test(age, friend_count))
```

***

### 相关性方法
注释：

***

## 创建散点图
注释：

```{r}
ggplot(aes(x = www_likes_received, y = likes_received), data = pf) + geom_point()

names(pf)
table(pf$www_likes_received)

ggplot(aes(x = www_likes_received, y = likes_received), data = pf) + geom_point() + xlim(0, quantile(pf$www_likes_received, 0.95)) + ylim(0, quantile(pf$likes_received, 0.95)) + geom_smooth(method = 'lm', color = 'red')

cor.test(pf$www_likes_received, pf$likes_received)
```

***

### 强相关
注释：

```{r Strong Correlations}

```

两个变量之间的相关性是什么？计算时包含变量的前 5% 数值，四舍五入到小数点后三位。

```{r Correlation Calcuation}

```

回复：

***

### Moira 的相关性
注释：

***

### 相关性的更多注意事项
注释：

```{r More Caution With Correlation}
#install.packages("",repo = "")
install.packages('alr3')
library(alr3)

ggplot(data = Mitchell, aes(x = Month, y = Temp)) + geom_point()
```

创建你的绘图！

```{r Temp vs Month}

```

***

### 噪音散点图
a. 猜猜散点图的相关系数。

b. 两个变量的实际相关性是什么？
(四舍五入到千分位)

```{r Noisy Scatterplots}
cor.test(Mitchell$Month, Mitchell$Temp)

cor.test(Mitchell$Month, Mitchell$Temp) + scale_x_continuous(breaks = seq(0, 203, 12))

ggplot(data = Mitchell, aes(x = Month, y = Temp)) + geom_point() + scale_x_continuous(breaks = seq(0, 203, 12))

ggplot(aes(x=(Month%%12),y=Temp),data=Mitchell) + geom_point()

#数据可视化先驱

```

***

### 理解数据
注释：

```{r Making Sense of Data}

```

***

### 新视角

你发现了什么？
回复：

观看解答视频，核对 Instructor Notes！
注释：

***

### 理解噪音：年龄到含有月份的年龄
注释：

```{r Understanding Noise: Age to Age Months}
pf$age_with_months <- pf$age + (12 - pf$dob_month)/12
```

***

### 含有月份平均数的年龄

```{r Age with Months Means}
library(dplyr)
pf.fc_by_age_months <- pf %>%
  group_by(age_with_months) %>%
  summarise(friend_count_mean = mean(friend_count), friend_count_median = median(friend_count), n = n()) %>%
  arrange(age_with_months)
head(pf.fc_by_age_months)
#此处和视频中的小数位不一样，以后研究
#另一种方法
age_with_month_groups <- group_by(pf, age_with_months) 
pf.fc_by_age_months2 <- summarise(age_with_month_groups, friend_count_mean = mean(friend_count), friend_count_median = median(friend_count), n = n()) 
pf.fc_by_age_months2 <- arrange(pf.fc_by_age_months2, age_with_months) 
#arrage为什么后面还要加age_with_months,以后研究
head(pf.fc_by_age_months2)
```

编程任务
```{r Programming Assignment}

```

***

### 条件平均数的噪音

```{r Noise in Conditional Means}
ggplot(aes(x = age_with_months, y = friend_count_mean), data = subset(pf.fc_by_age_months, age_with_months < 71)) + geom_line()
```

***

### 使条件平均数更加流畅
注释：

```{r Smoothing Conditional Means}
p1 <- ggplot(aes(x = age, y = friend_count_mean), data = subset(pf.fc_by_age_months, age_with_months < 71)) + geom_line()
p2 <- ggplot(aes(x = age_with_months, y = friend_count_mean), data = subset(pf.fc_by_age_months, age_with_months < 71)) + geom_line()

#还有个p3的以后再补
library(gridExtra)
grid.arrange(p1, p2, ncol = 1)
```

***

### 选择哪个绘图？
注释：

***

### 分析两个变量
思考：

***

点击 **KnitHTML** 查看你的成果和这节课的 html 页面、
答案和注释！
